臺灣新竹地方法院刑事判決
111年度簡上字第40號
上  訴  人  
即  被  告  邱奕維



上列上訴人即被告因違反毒品危害防制條例案件，不服本院於中
華民國111年1月7日所為之110年度竹簡字第943號第一審簡易判
決（聲請簡易判決處刑案號：110年度毒偵字第1951號），提起
上訴，本院管轄第二審之合議庭判決如下：
    主  文
上訴駁回。
    事  實
一、甲○○基於施用第二級毒品之犯意，於民國110年8月16日某時
    許，在新竹某友人住處，以將第二級毒品甲基安非他命置於
    玻璃球內燒烤後吸食其煙霧之方式，施用甲基安非他命1次
    。嗣於110年8月19日22時54分許，因其騎駛機車未開大燈，
    為警在新北市樹林區柑園街1段167巷口攔查，發現其為列管
    毒品調驗人口，復經警於翌（20）日0時40分許採集其尿液
    檢體送驗後，結果呈安非他命、甲基安非他命陽性反應，而
    悉上情。
二、案經新北市政府警察局樹林分局報告臺灣新竹地方檢察署檢
    察官偵查後聲請簡易判決處刑。
    理  由
壹、程序部分： 
一、按被告於第二審經合法傳喚，無正當之理由不到庭者，得不
    待其陳述，逕行判決；又對於簡易判決不服而上訴者，得準
    用上開規定，刑事訴訟法第371條、第455條之1第3項分別定
    有明文。本案被告甲○○經本院合法傳喚後，於本院111年5月
    23日準備程序、111年7月6日審理程序，均無正當理由未到
    庭，有本院送達證書4份、刑事報到單2份在卷可稽（本院簡
    上卷第29頁、第31頁、第35頁、第45頁、第47頁、第61頁）
    ，其於本院審理期日並未到庭，本案爰不待其陳述而為一造
    辯論判決，合先敘明。
二、次按，被告以外之人於審判外之言詞或書面陳述，除法律有
    規定者外，不得作為證據。被告以外之人於審判外之陳述，
    經當事人於審判程序同意作為證據，法院審酌該言詞陳述或
    書面陳述作成時之情況，認為適當者，亦得為證據。當事人
    、代理人或辯護人於法院調查證據時，知有第159條第1項不
    得為證據之情形，而未於言詞辯論終結前聲明異議者，視為
    有前項之同意。刑事訴訟法第159條第1項、第159條之5分別
    定有明文。經查，本判決所引用被告以外之人於審判外之陳
    述之部分供述證據，檢察官、被告就本案所引用之各該證據
    方法，均未於言詞辯論終結前聲明異議，本院復審酌上開供
    述證據作成時，並無違法或不當之情況；另其餘所依憑判斷
    之非供述證據，亦無證據證明係違反法定程序所取得，且無
    其他不得作為證據之情形；此外，上開各該供述證據及非供
    述證據，又均無證明力明顯過低之情形，復均經本院於審判
    程序依法進行調查，並予以當事人辯論，被告之訴訟防禦權
    ，已受保障，因認上開供述證據及非供述證據等證據方法，
    均適當得為證據，而應認均有證據能力。
貳、實體事項：
一、認定犯罪事實所憑證據及認定之理由：
　　上揭犯罪事實，業據被告於警詢坦承不諱（1951號毒偵卷第
    3頁至第4頁），並有台灣尖端先進生技醫藥股份有限公司11
    0年9月7日出具之濫用藥物檢驗報告（尿液檢體編號：Z0000
    00000000號）、列管毒品人口尿液檢體採集送驗紀錄表、新
    北市政府警察局受採集尿液檢體人姓名及檢體編號對照表（
    檢體編號：Z000000000000號）、勘察採證同意書各1份在卷
    可查（1951號毒偵卷第5頁、第6頁、第7頁、第8頁），足認
    被告上開任意性自白與事實相符，應堪採信，本案事證明確
    ，被告上開犯行，已堪認定，應依法論科。
二、論罪科刑：　　
　㈠按觀察、勒戒後，檢察官或少年法院（地方法院少年法庭）
    依據勒戒處所之陳報，認受觀察、勒戒人無繼續施用毒品傾
    向者，應即釋放，並為不起訴之處分或不付審理之裁定；認
    受觀察、勒戒人有繼續施用毒品傾向者，檢察官應聲請法院
    裁定或由少年法院（地方法院少年法庭）裁定令入戒治處所
    強制戒治，其期間為6個月以上，至無繼續強制戒治之必要
    為止。但最長不得逾1年；依前項規定為觀察、勒戒或強制
    戒治執行完畢釋放後，3年後再犯第10條之罪者，適用前2項
    之規定，毒品危害防制條例第20條第2、3項定有明文。查被
    告曾因施用毒品案件，經臺灣新北地方法院以109年度毒聲
    字第496號裁定送觀察、勒戒，於110年4月26日因無繼續施
    用傾向出所，並經臺灣新北地方檢察署檢察官以110年度毒
    偵字第2018號為不起訴處分確定，其於觀察勒戒執行完畢釋
    放後3 年內再犯本件施用毒品案件等情，有臺灣高等法院被
    告前案紀錄表（本院簡上卷第17頁至第25頁）在卷可稽，依
    上開說明，自應依法追訴，合先敘明。
　㈡查甲基安非他命係毒品危害防制條例第2 條第2 項第2 款所
    列管制之第二級毒品，不得非法持有、施用，故核被告所為
    ，係犯上開條例第10條第2 項之施用第二級毒品罪。被告持
    有第二級毒品甲基安非他命後進而施用，其施用前後持有毒
    品之行為，為施用毒品之當然行為，不另論以持有毒品罪。
    　　　
三、駁回上訴之理由： 　　
　㈠原審經詳細調查及審理後，基於以上相同之認定，刑事訴訟
    法第449條第1項前段、毒品危害防制條例第10條第2項之規
    定，並審酌被告無視國家杜絕毒品政策，歷經觀察勒戒後，
    仍再為本案施用毒品犯行，顯見無戒除惡習之決心，惟念及
    施用毒品係對於自身健康之戕害行為，對他人權益尚無明顯
    而重大之實害，兼衡其個人戶籍資料記載高職肄業之教育智
    識程度、警詢筆錄勾選小康之家庭經濟狀況等一切情狀，量
    處有期徒刑2月，並諭知如易科罰金以1,000元折算1日之折
    算標準等情。經核原審上開認事用法，均無違誤，量刑亦屬
    妥適，應予維持。
　㈡上訴人即被告甲○○上訴意旨僅謂：理由後補等語。然迄本院
    辯論終結前，被告上訴理由究為何？均未據其到庭主張或以
    書狀陳述。惟查：　　
　⒈按刑事審判旨在實現刑罰權之分配的正義，故法院對有罪被
    告之科刑，應符合罪刑相當之原則，使輕重得宜，罰當其罪
    ，以契合社會之法律感情，此所以刑法第57條明定科刑時應
    審酌一切情狀，尤應注意該條所列10款事項以為科刑輕重之
    標準，俾使法院就個案之量刑，能斟酌至當。至於量刑輕重
    ，係屬事實審法院得依職權自由裁量之事項，苟其量刑已以
    行為人之責任為基礎，並斟酌刑法第57條各款所列情狀，而
    未逾越法定刑度或有濫用權限情事，即不得任意指為違法（
    最高法院75年度台上字第7033號判決、103年度台上字第36
    號判決意旨參照）。　
　⒉原審既於判決理由欄內詳予說明其量刑基礎，且敘明係審酌
    前揭各項情狀，顯已斟酌刑法第57條各款事由，並基於刑罰
    目的性之考量、刑事政策之取向以及行為人刑罰感應力之衡
    量等因素而為刑之量定，且以行為人責任為基礎，未逾越法
    定刑度，亦無違背公平正義之精神，客觀上不生量刑明顯失
    出失入之裁量權濫用情形，核屬法院量刑職權之適法行使，
    難認有何不當而構成應撤銷之事由可言。從而，被告提起本
    件上訴，為無理由，應予駁回。
據上論斷，應依刑事訴訟法第455條之1第1項、第3項、第368條
、第371條，判決如主文。
本案經檢察官陳榮林聲請簡易判決處刑，檢察官劉正祥到庭執行
職務。
中　　華　　民　　國　　111 　年　　7 　　月　　20　　日
                  刑事第二庭審判長法　官  楊數盈 
                                  法　官  江宜穎
                                  法　官  崔恩寧
以上正本證明與原本無異。
不得上訴。
中　　華　　民　　國　　111 　年　　7 　　月　　20　　日
                                 書記官   莊琬婷

附錄論罪科刑法條：
毒品危害防制條例第10條第2項
施用第二級毒品者，處 3 年以下有期徒刑。